臺灣桃園地方法院刑事判決　　　　　 94年度交簡上字第106號
上　訴　人　臺灣桃園地方法院檢察署檢察官
被　　　告　乙○○
　　　　　　　　　　　十二號
上上訴人因被告犯過失傷害案件，不服本院民國九十四年六月十
五日所為九十四年度桃交簡字第一○九○號第一審刑事簡易判決
（臺灣桃園地方法院檢察署檢察官聲請簡易判決處刑書案號：九
十四年度偵字第六○六三號），提起上訴，本院管轄之第二審合
議庭判決如下：
    主    文
上訴駁回。
    事    實
一、乙○○於民國九十三年十一月十八日下午，駕駛車牌號碼Ａ
    Ｓ二—五三五號重型機車，沿桃園縣桃園市○○○○街往中
    壢方向行駛，嗣於同日下午六時十分許，行經宏昌十二街與
    泰昌十一街口，其行車時本應注意車前狀況，並隨時採取必
    要之安全措施，而依當時天候晴，傍晚暮光，路面乾燥無缺
    陷，道路無障礙物，視距良好，並無不能注意之情形，竟疏
    未注意前方狀況，不慎撞及適於該處行走之兒童甲○○，致
    甲○○森因而受有左側脛骨骨折之傷害，乙○○肇事後，於
    未被有偵查犯罪職權之機關或公務員發覺前，仍停留於現場
    ，向到場處理之桃園縣政府警察局桃園分局中路派出所員警
    潘文進坦承肇事，坦承其為肇事者而自首，並接受裁判。
二、案經乙○○自首及甲○○訴由桃園縣政府警察局桃園分局報
    告台灣桃園地方法院檢察署檢察官偵查後聲請以簡易判決處
    刑。
    理    由
一、訊據被告乙○○對於上揭犯罪事實於本院審理時坦承不諱，
    核與告訴人甲○○指訴情節相符，並有道路交通事故現場圖
    、道路交通事故調查報告表各一份、現場照片八張等附卷可
    稽；按汽車行駛時，駕駛人應注意車前狀況，並隨時採取必
    要之安全措施，道路交通安全規則第九十四條第三項定有明
    文。而據被告初於警詢時供稱：，因距離太近煞車不及就撞
    上告訴人，發現時已來不及而撞上去等語，參以被告自承綠
    燈時剛起步，車速不快，顯見被告有疏於注意車前狀況，致
    撞及告訴人之事實甚明。且依當時情形，天候晴，傍晚暮光
    、視距良好、市區○○道路乾燥、路面無缺陷及障礙物，應
    無不能注意之情事，有上開道路交通事故調查報告表在卷可
    稽，益證被告之行為確有過失。被告騎車失慎肇事致告訴人
    受有左側脛骨骨折之傷害，亦有壢新醫院診斷證明書在卷可
    按，其過失行為與告訴人所受傷害間顯具有相當因果關係。
    而被告留於現場自首之情形，亦據至現場處理之桃園縣政府
    警察局桃園分局中路派出所警員潘文進於原審調查時到庭證
    述明確，其合乎自首之規定，堪以認定。綜上，本件事證明
    確，被告過失犯行洵堪認定，應予依法論科。
二、核被告乙○○所為，係犯刑法第二百八十四條第一項前段因
    過失傷害人罪。又被告肇事後，於警員據報前往處理時，不
    逃避接受裁判而當場向警員潘文進自首、承認為肇事人而願
    接受裁判，於有權偵查犯罪之機關尚不知犯罪事實及犯罪人
    之前自首而願接受裁判，應依刑法第六十二條前段之規定減
    輕其刑。原審認被告罪證明確，參酌被告生活狀況、智識程
    度、過失情形、被害人所受傷害及損失、犯後坦承部分犯行
    、態度尚可，及檢察官求處拘役三十日，原審認為適當等一
    切情狀，依刑事訴訟法第四百四十九條第一項前段，刑法第
    二百八十四條第一項前段、第六十二條前段、第四十一條第
    一項前段，罰金罰鍰提高標準條例第一條前段、第二條予以
    論科，判處拘役三十日，並諭知如易科罰金之折算標準，其
    認事、用法及量刑均稱妥適。檢察官循告訴人甲○○之請求
    提起上訴略以：告訴人認被告態度惡劣，並對被害人毫無聞
    問，原審減輕被告其刑顯有不當，量刑顯屬過輕云云。惟查
    ：本案雖未和解，然告訴人家屬曾於本院準備程序時陳稱：
    「當初事發時候，被害人的確有陪我們到醫院急診，但當時
    情況比較緊急，所以沒有說到錢的問題，從九十三年十一月
    十八日案發開始到過年，大約是年初十後我有打電話給被告
    ，我有與被告去派出所談過兩次，均談不攏」等語明確，而
    被告亦於偵查中及本院準備程序中供稱「我有意要和解，並
    談好小朋友的醫藥費，但後來小朋友的父親要我負擔他三個
    月之失業薪資，共新台幣（下同）十六萬元，醫藥費我也都
    付了，我也有包三千六百元之紅包給小朋友」、「我並非不
    賠償被害人，我有與被害人及家屬洽談過很多次，但因每次
    談完之後，被害人家屬卻又變卦，我並沒有完全置之不理」
    、「我已經願意將我所有的積蓄大約三萬多元賠給告訴人，
    但告訴人要求十五、六萬元之賠償已經超過我的能力」等語
    。被告於告訴人出院時確實包紅包三千六百元予告訴人一事
    ，亦據告訴人家屬所肯認（詳本院準備程序筆錄第三頁）。
    是由告訴人家屬亦承認與被告談過二次以上和解及於告訴人
    出院時包紅包慰問等節可知，告訴人指稱被告犯後毫無聞問
    ，置之不理，態度極為惡劣一節，洵屬無稽。檢察官聲請簡
    易判決處刑意旨亦以被告犯後態度良好，請求判處被告拘役
    三十日等語明確，告訴人之犯後態度確非惡劣，復為原審判
    決認定無訛。又告訴人家屬要求被告賠償其於告訴人受傷期
    間看護之費用，亦應衡量及比照僱用職業護士看護情形請求
    （台灣高等法院九十年度上字第一四○號判決意旨參照），
    告訴人家屬要求被告給付三個月共十五、六萬元之看護費用
    ，似有高於僱用一般職業護士之費用，是被告至今無法與告
    訴人和解一事，非無緣由，不得以此認定被告犯後態度惡劣
    。而告訴人欲向被告請求損害賠償，仍有民事訴訟途徑可資
    請求，原判決量刑已審酌上情，且經核亦無過輕情形，是檢
    察官上訴，即無理由，應予駁回。
據上論斷，依刑事訴訟法第四百五十五條之一第一項、第三項、
第三百六十八條，判決如主文。
本案經檢察官蔡孟利到庭執行職務
中　　華　　民　　國　九十四　　年　九　　月　三十　　日
        刑事第一庭    審判長法  官  曾淑華
                            法　官　朱美璘
                            法  官  楊晴翔
以上正本證明與原本無異。
不得上訴。
                            書記官  劉晨輝
中　　華　　民　　國　九十四　　年　九　　月　三十　　日
附錄本案論罪科刑法條：
中華民國刑法第284條
因過失傷害人者，處六月以下有期徒刑、拘役或五百元以下罰金
，致重傷者，處一年以下有期徒刑、拘役或五百元以下罰金。
從事業務之人，因業務上之過失傷害人者，處一年以下有期徒刑
、拘役或一千元以下罰金，致重傷者，處三年以下有期徒刑、拘
役或二千元以下罰金。
